

#### **PERFIL**

Desarrollador Web Front End con experiencia en E-Commerce y habilidades en comunicación y marketina.

Mi interés por la programación surgió de mi necesidad de comunicar y crear soluciones tangibles.
Soy una persona creativa, curiosa y orientada a resultados. Me encanta enfrentar nuevos desafíos y aprender de forma continua para mejorar mis habilidades. Estoy comprometido a ofrecer soluciones innovadoras y efectivas para los clientes, poniendo énfasis en la calidad, el trabajo en equipo y la mejora continua para seguir creciendo y mejorando como profesional, formando parte de un equipo de desarrollo web.

#### CONTACTO

TELÉFONO: +54 9 11 5463-2571

E-MAIL: juanmderosa@gmail.com

Argentina

LINKEDIN:

https://www.linkedin.com/in/juanmde

rosa/

WEB: juanmderosa-developer.com/

# JUAN MARTÍN DE ROSA

#### **EXPERIENCIA LABORAL**

#### Desarrollaodr Web | Jul 2024 - Presente | Easy Agency

Creación, optimización y mantenimiento de sitios webs y landing page para los clientes de la agencia.

Desarrollo y mantenimiento de interfaces de usuario interactivas y atractivas.

Traducción de diseños UI/UX en código funcional, asegurando coherencia visual y usabilidad.

Optimización del rendimiento de páginas web, mejorando la velocidad de carga y la eficiencia del código.

Mantenimiento continuo de sitios web para clientes de la agencia, garantizando su actualización y correcto funcionamiento.

**Stack**: React, Javascript, Wordpress, Woocommerce, HTML, CSS, Sass, Tailwind, Bootstrap

# Desarrollador Front-end | Ene 2024 – Abr 2024 | Revanguard – España – Contrato Temporal

Desarrollo de interfaces de usuario.

Traducir las funcionalidades requeridas por el cliente a código mantenible.

Integración de diferentes APIS y manejo de datos de la aplicación. Stack: Typecript, Javascript, React, Tailwind, Supabase.

# Desarrollador Front-end | Ene 2024 – Abr 2024 | Revanguard – España – Contrato Temporal

Desarrollo de interfaces de usuario.

Traducir las funcionalidades requeridas por el cliente a código mantenible.

Stack: Typecript, Javascript, React, Tailwind, Supabase.

#### Desarrollador Front-end | Freelance | Ene 2023 - Actualidad

Desarrollar y mantener interfaces de usuario interactivas y atractivas. Traducir diseños de UI/UX en código funcional, asegurando la coherencia visual y la usabilidad del sitio web.

Optimizar el rendimiento de las páginas web, mejorando la velocidad de carga y la eficiencia del código.

**Stack**: HTML, CSS, Javascript, React, Next, Wordpress, SasS, Tailwind, Bootstrap.

# E-Commerce Manager | De Acá! Pedales & Accesorios | Oct 2013 – Dic 2023

Identificar el perfil buyer persona del cliente.

Diseñar el customer journey del cliente.

Crear la estrategia de marketing digital.

Realizar publicaciones en tienda e-commerce y redes sociales.

### **STACK**

 $\mathsf{HTML}$ 

CSS

**Javascript** 

Typescript

React

Git

Github

Bootstrap

**Tailwind** 

Supabase

React Bootstrap

React Router

Redux

Next JS

SASS

Zustand

Wordpress

Woocommerce

#### **APTITUDES**

Escucha Activa Trabajo en equipo Relaciones Interpersonales Comunicación Asertiva Proactividad

#### **IDIOMAS**

ESPAÑOL: Nativo

INGLÉS: C2 - EFSET English Certificate

Realizar y ejecutar campañas de marketing completas previamente diseñadas.

Llevar adelante la gestión administrativa del negocio.

#### Co-Founder | Pedal Hole | May 2015 - Ene 2018

Comercialización de los productos del negocio.

Diseñar la estrategia comercial.

Generar campañas comerciales para el desarrollo de marca.

Coordinar y realizar la gestión administrativa del negocio.

Liderar el proceso de venta B2B a comercios.

Gestionar compras, análisis de costos, negociación y pago a proveedores.

Realizar gestión financiera.

#### Ejecutivo de Cuentas | Grupazo | Oct 2011 - Dic 2017

Desarrollar y mantener relaciones sólidas con los clientes existentes, actuando como punto de contacto principal.

Identificar oportunidades de crecimiento y expansión de la cartera de clientes, y trabajar para cerrar nuevos negocios.

Elaborar propuestas comerciales y presentar soluciones adaptadas a las necesidades de los clientes.

Resolver problemas y conflictos que puedan surgir durante la relación con los clientes, buscando soluciones efectivas.

## **FORMACIÓN**

#### **Backend con Node JS**

Coderhouse

Enero 2024 - Julio 2024

# Carrera de Desarrollo Frontend React | Desarrollo Frontend | Desarrollo de Páginas Web

Coderhouse | Finalizado. Marzo 2022 - Diciembre 2022

#### **Curso Wordpress**

Coderhouse | Finalizado. Octubre 2021 - Noviembre 2021

## **OTRA FORMACIÓN**

#### Técnico en Periodismo

Escuela Superior de Periodismo Deportivo José R. López Pájaro | Graduado.

Marzo 2003 - Diciembre 2005

#### Curso Publicidad en Redes Avanzado y Marketing Digital

Coderhouse | Finalizado.

Junio 2021 - Agosto 2021

## **PROYECTOS**

## EducApp - Desarrollador Front-end | Ago 2023 - Sep 2023

Aplicación de gestión universitaria para alumnos y profesores.

Permite hacer un seguimiento de las materias, trabajos, material de estudio y asistencias.

Brinda herramientas específicas para profesores y alumnos. Stack Utilizado: HTML, CSS, Typescript, React, Next, Sass. Link a proyecto: https://educapp-two.vercel.app/

#### MateSpeak- Desarrollador Front-end | Sep 2023 - Nov 2023

Aplicación para la práctica conversacional de idiomas.

Permite a los usuarios crear salas de conversación. Stack Utilizado: HTML, CSS, Javascript, React, Next, Tailwind, Zustand. Link a proyecto

# **OTRAS CERTIFICACIONES**

Compilación de aplicaciones JavaScript con TypeScript Microsoft - Jul 23

Algoritmos y estructuras de datos con Javascript
FreeCodeCamp - Abr 23
Diseño Web Responsive
FreeCodeCamp - Abr 23